【裁判字號】    90,易,2369
【裁判日期】    901214
【裁判案由】    贓物
【裁判全文】
臺灣高雄地方法院刑事判決                          九十年度易字第二三六九號
    公  訴  人  臺灣高雄地方法院檢察署檢察官
    被      告  丁○○
    選任辯護人  吳春生律師
右列被告因贓物案件，經檢察官提起公訴（八十九年度偵字第一九三九七號），本院
判決如左：
    主  文
丁○○收受贓物，累犯，處有期徒刑伍月，如易科罰金，以佰元折算壹日。
    事  實
一、丁○○於民國八十七年間曾因贓物案件，經本院判處有期徒刑五月確定，甫於八
    十八年四月三十日執行完畢，仍不知悔悟，於八十九年間在高雄縣美濃鎮上竹圍
    十七號住處，明知年籍姓名不詳之人所持有之電焊機一部、十四吋切斷機二部、
    直結空壓機一台、六分套筒組二十一件式一組、砂輪機一台、電纜線、發電機、
    六五Ａ電鎚一支、電動吊車一組、二十Ｔ加力變速箱一部、輪胎三條、噴漆組一
    組、延長線一條係來路不明之贓物，仍予以收受置放於其住處倉庫內及其旁之空
    地，嗣於同年六月十六日上午十時許，為警在上址查獲，並扣得上開贓物。
二、案經高雄縣警察局美濃分局報請台灣高雄地方法院檢察署檢察官偵查起訴。
    理  由
一、訊據被告丁○○固不否認有人將上開贓物置放於其住處旁，惟否認有收受贓物之
    行為，辯稱：上開贓物均是甲○○拿來放的，不是伊偷的云云。經查：(1)右揭贓
    物係丙○○所遺失之物品之事實，業據證人丙○○於警訊及本院調查時陳稱明確
    （見八十九年七月二十七日警訊筆錄、本院九十年七月十八日訊問筆錄），而有
    關上開贓物係在被告丁○○前揭住處之屋內及其旁之空地尋獲之事實，亦據證人
    丙○○、彭達瑤即現場處理警員於偵訊時證稱屬實（見八十九年九月二十二日、
    十月二十六日偵訊筆錄），是在被告丁○○住處所查獲之上開機器應均屬贓物無
    訛。(2)再者，上開放置贓物之地方有部分係在被告丁○○之屋內，而依被告丁○○所述，該屋平日會從內部上鎖，且被告丁○○在知悉有人將贓物置放於其住處
    至警察查獲時相隔約有一個月之時間，亦據被告丁○○陳稱在卷（見本院九十年
    九月二十八日訊問筆錄、十一月三十日審判筆錄），則若被告無收受贓物之意，
    該批贓物又如何能放置於被告丁○○之屋內達一個月之時間，且又未為適當之處
    理，是被告應有收受贓物之意可明。對此，雖有證人鍾能祥於本院調查時到庭證
    稱：「丙○○是我朋友，丙○○說他的東西掉了，我問丁○○東西是否他偷的，
    他說不是，我也帶甲○○去找丙○○，甲○○也說東西全部都是他自己載的。」
    （見本院九十年八月十日訊問筆錄）證人乙○○亦到庭證稱：「鍾能祥要去找丙○○，我也有去，鍾能祥跟丙○○說甲○○已經承認機器是他載，所以要叫丙○○去派出所銷案，丙○○也同意，但我沒有聽到鍾能祥去找甲○○談這件事的經
    過。」（見本院九十年九月二十八日訊問筆錄）惟上開二位證人所言不僅已為證
    人甲○○所否認，證稱：「我沒有跟他說東西全部是我搬的，我只有搬一樣東西
    。」（見本院九十年十一月三十日審判筆錄）且依諸證人所言，至多亦僅能證明
    上開贓物非被告丁○○前往搬運，尚未能證明被告無收受贓物之意，是證人鍾能
    祥、乙○○所證，尚不足採為有利於被告之認定。(3)又被告丁○○於收受該等物
    品之時，並無其合法來源之證明，是其對該機器係屬來源不明之贓物應有認識。
    此外，復有估價單一張、照片八張在卷足證，是本件事證明確，被告收受贓物之
    犯行洵堪認定。
二、核被告所為，係犯刑法第三百四十九條第一項之收受贓物罪。又被告於八十七年
    間曾因贓物案件，經本院判處有期徒刑五月確定，並於八十八年四月三十日執行
    完畢之事實，有臺灣高等法院被告全國前案紀錄表一份在卷可稽，其於五年以內
    再犯本件有期徒刑以上之罪，為累犯，依刑法第四十七條規定加重其刑。爰審酌
    被告前曾因牙保贓物觸法，甫執行完畢，竟又再犯收受贓物罪，顯無悔改之意，
    且其收受贓物之行為助長竊盜犯行，使被害人難以求償，惟念其犯後態度尚可及
    收受贓物之價值、被害人所受損害等一切情狀，量處如主所示之刑。又被告丁○○於犯罪後，刑法第四十一條於九十年一月四日修正，並於同月十日公布施行，
    有關易科罰金之部分，範圍擴大為最重本刑五年以下有期徒刑之罪，惟與被告所
    犯之罪比較後並未有影響，依刑法第二條第一項前段之規定，應適用裁判時之刑
    法第四十一條第一項規定，並諭知易科罰金之折算標準。
據上論斷，應依刑事訴訟法第二百九十九條第一項前段、刑法第三百四十九條第一項
、第四十七條、第四十一條第一項、第二條第一項前段、罰金罰鍰提高標準條例第一
條前段、第二條，判決如主文。
中      華      民      國      九十      年十二    月    十四    日
                                  臺灣高雄地方法院刑事第四庭
                                      法  官  楊  國  祥
右正本證明與原本無異。
如不服本判決，應於判決送達後十日內，向本院提出上訴狀。
                                      書記官  陳  怡  真
中    華    民    國    九十      年      十二     月      十四        日
附錄論罪法條
中華民國刑法第三百四十九條
收受贓物者，處三年以下有期徒、拘役或五百元以下罰金。
搬運、寄藏、故買贓物或為牙保者，處五年以下有期徒刑、拘役或科或併
科一千元以下罰金。
因贓物變得之財物，以贓物論。


司法院資訊處製作；財團法人民間司法改革基金會備份。
